# 预付保险费的处理

提问人：76349073 时间：2016-07-07 17:34:46
与保险公司签订了保险协议，担保期限为年初至年末，费用为 100 万，付款按照每个季度进行付款，但是付款比例并不固定，比如所是每个季度末一次付款比例为15%，20%，30%,35%，由于保险费用按照收益期，因此在年初确定 100 万的待摊费用，按月进行摊销，同时确认应付账款 100 万，根据付款进度进行付款，这样处理是否合理，是否会有造成资产（待摊费用）与应付账款虚增的嫌疑？

回答人：chenyiwei
要看对于尚未支付保费的部分，是否已经享有了对应的保险利益保障？如果是，则应将尚未支付的保险费确认为负债，同时确认预付保险费这一项资产。如果不是，则与尚未支付的保费相对应的部分为待执行合同，不确认资产和负债。

提问人：赮毕钵罗 时间：2016-07-19 16:18:09
陈版您好，请问一下这里的预付保险费在报告里披露的时候应该放在哪个科目呢？

回答人：chenyiwei
一般是其他流动资产，也有放在预付帐款中的。

提问人：sbkc2012 时间：2016-07-27 01:26:58
请教陈老师，客户现在财产保险期限一般为一年，合同签订即生效，客户的做法是按月计提，假设合同金额为 120 万，则每个月借费用 10 万，贷其他应付款 10 万，但是我觉得应该合同签订时就确认负债 120 万，同时确认一个资产 120 万，代表公司享有的保险权益。
请问 1 、正确应该怎么处理？ 2 、另外那个 120 万的资产应该放在哪个科目里符合现行准则？因为客户很tough,陈老师能不能把这两个问题准则依据也粘贴下，拜托了！

回答人：chenyiwei
一般不建议就尚未支付保险费且尚未享受保险利益的情形同时确认资产和负债。这属于待执行合同，按照或有事项准则，待执行合同除非变为亏损合同，否则不确认资产和负债。

提问人：sbkc2012 时间：2016-07-27 01:52:21
陈老师，但是作为保险公司，一般财产保险是被分类到寿险原保险合同的，而根据 25 号准则，保险公司是签订保单时一次性确认收入，相应地，为什么买保险的公司不是签订保单时一次性确认负债，因为保险合同更类似于商品，而不是服务，保单生效时，公司直接就买到在保险期限内索赔的权利。麻烦陈老师了

回答人：chenyiwei
保险合同的会计处理规定只能约束保险人，不能据此类推投保人的会计处理。